臺灣高等法院刑事判決
110年度上易字第684號
上  訴  人  臺灣士林地方檢察署檢察官
被      告  楊承憲


選任辯護人  廖威智律師
上列上訴人因被告詐欺案件，不服臺灣士林地方法院109年度易
字第721號，中華民國110年1月20日第一審判決（起訴案號：臺
灣士林地方檢察署109年度偵字第10934號），提起上訴，本院判
決如下：
    主  文
上訴駁回。
    理  由
壹、公訴意旨略以：被告楊承憲於民國108年7、8 月間，使用交
    友軟體「探探」結識告訴人周衍萱，竟意圖為自己不法之所
    有，基於詐欺取財之犯意，使用通訊軟體LINE）之帳號名稱
    「Simon 」向告訴人佯稱：其學資產配置，欲投資普洱茶，
    普洱茶越來越多人喝，放越久價格越好，要越早投資越好云
    云，並傳送食衣住行及出國旅遊之照片展現其消費形態，致
    告訴人陷於錯誤，誤信投資普洱茶獲利可觀，先於108年11
    月26日16時許，在○○市○○區○○○路000號○○超商○○門市簽訂契
    約，並交付定金新臺幣（下同）2萬元現金予被告，約定以8
    0萬元購買6罐普洱茶（每罐12萬元）及1,600 顆Uni Coin（
    起訴書誤載為unic coin）虛擬貨幣，又經被告安排介紹，
    於同年12月2日向台新國際商業銀行（下稱台新銀行）申請
    貸款80萬元，再於同年12月2日16時33分許，在○○市○○區○○○
    路00號0樓○○商業銀行（下稱○○銀行），以自動櫃員機將尾
    款78萬元匯至被告台北○○商業銀行股份有限公司（下稱台北
    ○○銀行）○○分行帳號000-0000000000000000號帳戶（下稱台
    北○○銀行帳戶）內。嗣被告向告訴人佯稱：代為出售普洱茶
    2罐，每罐售價6萬元云云，並於109年2月14日以網路銀行匯
    款12萬元至告訴人之花旗銀行永和分行帳戶，因每罐售價6 
    萬元僅為當初買進價格每罐12萬元之半，被告又無法說明每
    罐普洱茶之產地、年份、品種、重量及存放地點等特質，具
    有12萬元之價值，告訴人始知受騙，因認被告涉犯刑法第33
    9條第1項之詐欺取財罪嫌等語。
貳、按犯罪事實應依證據認定之，無證據不得認定犯罪事實；又
    不能證明被告犯罪者，即應諭知無罪之判決，刑事訴訟法第
    154條第2項、第301條第1項分別定有明文。刑事訴訟上證明
    之資料，無論其為直接或間接證據，均須達於通常一般之人
    均不致有所懷疑，而得確信其為真實之程度，始得據為有罪
    之認定，若其關於被告是否犯罪之證明未能達此程度，而有
    合理懷疑之存在，致使無從形成有罪之確信，根據「罪證有
    疑，利於被告」之證據法則，即不得遽為不利被告之認定；
    其以情況證據（即間接證據）斷罪時，尤須基於該證據在直
    接關係上所可證明之他項情況事實，本乎推理作用足以確證
    被告有罪，方為合法，不得徒憑主觀上之推想，將一般經驗
    上有利被告之其他合理情況逕予排除（最高法院76年台上字
    第4986號、32年上字第67號判例意旨參照）。且刑事訴訟法
    上所謂認定被告犯罪事實之證據，係指足以認定被告確有犯
    罪行為之積極證據而言，苟積極證據不足為不利於被告事實
    之認定時，即應為有利於被告之認定，更不必有何有利之證
    據（最高法院29年上字第3105號及30年上字第816號判例意
    旨參照）。
參、公訴意旨認被告有詐欺取財犯行，係以被告之供述、告訴人
    之指訴、108年11月26日普洱茶買賣契約書、109年1月13日
    陳年普洱茶買賣契約書、109年3月13日買賣契約書、被告之
    通訊軟體Instagram（下稱IG）、Facebook（下稱臉書）網
    頁、告訴人之台新國際商業銀行信用貸款借據暨約定書（一
    次撥付本利攤還型專用）、每月扣款明細、○○銀行自動櫃員
    機交易明細表、被告之台北○○銀行帳戶交易明細、○○○○○○有
    限公司之經濟部商工登記公示資料查詢服務、被告於106、1
    07、108年度之薪資財產所得資料、告訴人與被告之LINE對
    話紀錄等為其主要依據。
肆、訊據被告固坦承推薦告訴人投資普洱茶，告訴人因此申辦信
    用貸款投資80萬元向其購買普洱茶6罐及Uni Coin 1,600顆
    ，其有與告訴人於108年11月26日簽訂普洱茶買賣契約書，
    並收取告訴人交付之2萬元定金，告訴人復於108年12月2日
    匯付78萬元尾款等情，惟否認有何詐欺取財犯行，辯稱：陳
    年普洱茶與Uni Coin均係真實投資標的，我本身也有投資，
    告訴人決定投資前我有提供資料給她，她研究後認同我所講
    的才決定購買，我也有依約將普洱茶6罐及Uni Coin 1,600
    顆轉至告訴人之電子錢包，我沒有詐欺告訴人等語。
伍、經查：
一、被告於108年7、8月間與告訴人認識後，曾向告訴人提及自
    己擅長做資產配置可以教導告訴人，其剛好在投資普洱茶，
    普洱茶越來越多人喝、放越久價格越好，越早投資越好，每
    罐售價12萬元，另亦提及可投資虛擬貨幣Uni Coin一事，告
    訴人隨後表示要向銀行貸款投資普洱茶及Uni Coin，並於10
    8年11月26日與被告針對投資普洱茶部分簽訂「普洱茶買賣
    契約書」，約定以每罐12萬元之價格向被告購買普洱茶6 罐
    ，告訴人並於當日先給付定金2萬元予被告，後告訴人向台
    新銀行申辦信用貸款，經核貸80萬元，被告告知告訴人將以
    該80萬元購買普洱茶6罐及Uni Coin 1,600顆（每顆50元）
    ，告訴人遂於108年12月2日下午將尾款78萬元匯至被告前開
    台北○○銀行帳戶內，被告嗣於108年12月12日透過imToken A
    PP 將其電子錢包內之Uni Coin 1,600顆轉至告訴人之電子
    錢包內，又於同年月30日透過Token Bacon APP將其帳戶錢
    包（下稱培根錢包）內之普洱茶代幣6枚轉至告訴人帳戶之
    培根錢包內。其後告訴人於109年2月4日向被告表示欲出售
    其所有之普洱茶，被告於109年2月13日、14日告以有買家欲
    購買，惟僅願以每罐6萬元之價格購買2罐，經告訴人同意後
    ，被告於109 年2月14日透過網路銀行自其中國信託商業銀
    行帳戶匯款12萬元至告訴人指定之花旗銀行永和分行帳戶；
    被告與告訴人嗣於109年3月13日重新簽訂內容為告訴人以80
    萬元向被告購買被告所有之普洱茶6罐、Uni Coin 1,600顆
    之買賣契約書等情，業經證人即告訴人於偵查及原審審理時
    證述明確（臺灣士林地方檢察署109年度偵字第10934號卷【
    下稱偵卷】卷一第53-54、57-63頁，原審卷第297-303頁）
    ，且為被告所不爭執（偵卷一第14-18、107-113頁，原審卷
    第51-54頁），並有被告培根錢包108年12月30日之交易紀錄
    截圖、108年11月26日之普洱茶買賣契約書、109年3月13日
    簽訂之買賣契約書、告訴人匯款78萬元至被告台北○○銀行帳
    戶之○○銀行自動櫃員機明細表相片、台北○○銀行○○分行109
    年6月16日北富銀○○字第0000000000號函所附台北○○銀行帳
    戶之各類存款歷史對帳單、台新銀行信用貸款借據暨約定書
    、被告與告訴人間自108年10月31日起至109 年5月18日止之
    LINE對話紀錄、被告之imToken電子錢包108年12月12日交易
    紀錄截圖、被告之培根錢包108年12月15日至109年1月10日
    之交易紀錄截圖各1份、中國信託商業銀行帳戶存摺封面與
    內頁交易明細相片3在卷可稽（偵卷一第41-49、74、117-11
    9、129-131、135-266，偵卷二第233、235頁，原審卷第219
    、229-235頁），此部分事實，已可認定。
二、本件應審究者為：公訴意旨主張被告向告訴人宣稱投資購買
    普洱茶及Uni Coin之情節為虛構，是否已經嚴格證明而無合
    理懷疑存在？
(一)起訴意旨固主張被告對告訴人所施用之詐術為「被告佯稱其
    學資產配置，欲投資普洱茶，普洱茶越來越多人喝，放越久
    價格越好，要越早投資越好」，並以證人即告訴人所證：當
    時我缺錢，被告說他學資產配置，可以教我，他說他剛好投
    資普洱茶，他有說普洱茶的一些資訊，普洱茶年份會有多少
    價格，普洱茶現在越來越多人喝，放越久價格越好，可以存
    起來放等語（偵卷一第61、105頁、原審卷第300頁）為據。
    然依原審查得之相關新聞報導，以及被告提出之○○2019年度
    競標拍賣會活動照片、2019○○拍賣會圖錄節本、江蘇○○拍賣
    有限公司之江蘇○○2016春季文物藝術品拍賣會之付款結算帳
    單翻拍照片、○○2020年秋拍拍品委託拍賣合約書影本（偵卷
    二第165-179、243-248、313-316頁，原審卷第15-28、227-
    228頁），可知陳年普洱茶確有其收藏價值；又被告於案發
    當時有購買普洱茶，於109年8月間其培根錢包內尚有同慶號
    普洱茶代幣2枚、汪裕泰普洱茶代幣2 枚、億興合普洱茶代
    幣5 枚，於原審審理時尚有同慶號普洱茶2罐等情，業經被
    告於原審中陳明在卷（原審卷第51頁），並有其培根錢包、
    imToken電子錢包畫面截圖可參（偵卷二第239頁），則被告
    所辯出售普洱茶予告訴人時，投資市場確有此一投資標的，
    並非無據，檢察官主張被告向告訴人宣稱「普洱茶越來越多
    人喝，放越久價格越好，要越早投資越好」係施用詐術，已
    有可疑。
(二)告訴人係基於自由意志而決定向被告購買普洱茶：
　　證人即告訴人於偵訊及原審審理中證稱：被告當時有給我看
    很多關於普洱茶未來有增值空間的資料，包括他和○○簽的合
    約書及他手機裡的「傳世之寶號級普洱茶研究文獻彙集」，
    也有他手機裡的檢驗書，還有找很多Youtube上的資料，我
    也有上網查看普洱茶是否如被告所述這麼有價值、是否有在
    拍賣，查了之後覺得被告說的東西好像還不錯，被告說已經
    幫我配置好長期持有普洱茶，等○○拍賣會舉辦，就可以把我
    的普洱茶售出獲利等語（偵卷一第107頁，原審卷第56、300
    -301頁），顯明確表示係在查詢資料並經評估後，始決定為
    本案之投資。則被告所辯：有提供新聞媒體及報章雜誌關於
    普洱茶有增值空間之報導給告訴人，也有給她看「傳世之寶
    號級普洱茶研究文獻彙集」即檢驗報告（偵卷一第15頁，原
    審卷第51、318頁）一節，即無不實。而告訴人決定投資被
    告介紹之標的前，被告既有提供許多投資資料予告訴人閱覽
    研究，告訴人亦有自行上網查詢，經審慎考量投資獲利及風
    險等因素，認為確有被告所述之投資價值後，方決定投資而
    向被告購買，衡以告訴人於案發時為成年人，且自陳學歷為
    致理科大財經系，曾從事基隆市政府約僱人員、花旗銀行櫃
    台人員、元富證券後臺行政等工作（偵卷第103頁，原審卷
    第297頁），顯具相當社會經驗，並有專業之財經背景知識
    ，則其考量投資獲利、運作狀況與投資風險等因素後，基於
    自由意志所為之投資判斷，尚難認係遭被告施用詐術而為投
    資。
(三)關於檢察官主張本件買賣標的為普洱茶實品，而非普洱茶代
    幣，被告係以投資可期之詐術向告訴人保證普洱茶之品質並
    謊稱1罐普洱茶具12萬元之價值部分：
 1、就買賣標的是否為普洱茶實品一節：
 (1)檢察官固以被告與告訴人間之108年11月26日普洱茶買賣契
    約書、109年1月13日陳年普洱茶買賣契約書（偵卷一第49頁
    ，本院卷第211頁），以及告訴人所證「不確定是否真的有
    普洱茶這個東西」（原審卷第317頁），主張本件買賣標的
    為實體普洱茶，而非被告所稱之普洱茶代幣。
 (2)依告訴人與被告最新一份即109年3月13日簽立之買賣契約書
    ，其上明確記載「本件甲乙雙方買賣標的為虛擬通貨，此買
    賣為個人行為，與他人或公司無涉，今為釐清雙方權利義務
    ，特達成協議」，且契約第一條「買賣標的」記載「乙方（
    即告訴人）同意以新臺幣80萬元向甲方（即被告）購買總計
    6／1600顆之普洱茶／Uni Coin虛擬通貨」、第三條「交付方
    式」明定「甲方同意在收到款項後，在7天內將6 罐普洱茶
    與1,600 顆Uni Coin之虛擬通貨匯入乙方之電子錢包」（偵
    卷一第47頁），而證人即告訴人亦於原審審理中明確證稱「
    （問：《提示108年11月26日及109年3月13日契約》你與被告
    所簽契約是否即為這2份？）『是』」、「契約都是我本人簽
    名、日期都正確，被告後來說有更新一版契約，需要正式一
    點，所以3月有簽約」（原審卷第298頁），足徵告訴人明知
    且同意就其向被告購買之普洱茶，無庸交付普洱茶實品。
 (3)被告辯稱「確有普洱茶之存在，且存放地點在Token Bacon
    的防潮室內，只要在培根錢包填寫填寄貨運送單，就可以將
    普洱茶送到指定地方，告訴人也可以要求取回實體普洱茶」
    （偵卷一第111頁，原審卷第51-52、262頁），核與證人即
    告訴人於警詢及原審審理時所證「被告說我購買普洱茶後，
    會透過Token Bacon網站（https://tokenbacon .com）幫我
    把我所購買的普洱茶變成代幣，代幣用途是可以換取普洱茶
    自己用或轉送給他人，普洱茶就會送到我指定的地方，要出
    售普洱茶的地方是在○○拍賣公司；被告說購買之普洱茶轉換
    成線上合約，放在培根錢包內，他有叫我下載軟體，我有看
    到6 罐普洱茶；我向被告購買的普洱茶，是與被告的普洱茶
    一起放在防潮室，之後委由○○賣出」（偵卷一第61、105、2
    73頁，原審卷第56、299頁）相符，且有被告在偵查中提出
    之tokenbacon.com運貨單可佐（偵卷一第39頁）。此外，被
    告於本院審理中提出告訴人購買普洱茶之交易明細畫面（本
    院卷一第118、123-129頁），經本院向臺灣○○○股份有限公
    司函詢存放商品之時間、地點與位置後，該公司於110年7月
    13日函覆稱：交易畫面所示商品為普洱茶億興合，開始存放
    時間為108年5月，存放地點在○○市○○區○○○路0段000巷0號，
    領貨流程為填寫取貨單後使用加密貨幣支付運費，由倉庫交
    由快遞全球出貨等情，有該公司函文及所附倉儲照片與領貨
    流程可參（本院卷一第263-291頁），是被告辯稱確有普洱
    茶存在、有實際放置地點且可提領寄貨乙節，並無不實。
 (4)檢察官雖以告訴人在本院審理中提出109年1月13日之買賣契
    約書（本院卷一第211頁），主張契約上所載「甲方（即被
    告）願將普洱茶出賣與乙方（即告訴人）」、「甲乙雙方合
    意買賣之陳年普洱茶之標的，其年份檢測數據皆與○○○○大學
    加速器質譜實驗室自2018年5月8日取回五件陳年普洱茶之樣
    品結果一致」等文字，可證明雙方係約定購買普洱茶實品（
    本院卷一第203頁，本院卷二第69頁）。然而：①告訴人歷於
    警詢、偵訊及原審審理中，均僅提出其與被告在108年11月2
    6日及109年3月13日簽立之2份買賣契約，更於原審審理中明
    確證述其與被告所簽契約即為此2份合約，隻字未提雙方另
    於109年1月13日簽約之事（原審卷第298頁），則上述109年
    1月13日之契約是否果為2人關於本件普洱茶買賣之約定，已
    非無疑。②告訴人與被告在108年11月26日簽立契約之當天即
    支付訂金2萬元，並於同年12月2日將尾款78萬元匯給被告，
    被告則於108年12月30日將培根錢包內之普洱茶代幣6枚轉給
    告訴人，告訴人既無異議而收受普洱茶代幣，是認其同意以
    代幣取代實體茶之交付，自不得僅憑109年1月13日契約上有
    前開文字之記載，反推本件買賣標的並非普洱茶代幣。況告
    訴人與被告嗣於109年3月13日重新簽立最終版本之買賣契約
    ，其上明確記載「買賣標的為虛擬通貨」，告訴人亦未表達
    反對意見而簽名，則檢察官主張本案買賣標的係普洱茶實品
    而非代幣，即有疑問。
 (5)再者，被告可透過Token Bacon APP將其所有之普洱茶代幣
    轉給告訴人，以代普洱茶之交付，該代幣即為普洱茶之電子
    憑證，告訴人可將該代幣轉給他人而出售其所有之普洱茶，
    或至○○拍賣會拍賣，亦可換取普洱茶自用等情，亦有被告提
    出之標題「區塊鏈正式進入藝術市場！藝品上鏈、上拍、交
    易到出售都可朔源」報導、標題「藝術拍賣也能夠區塊鏈？
    Token Bacon 將在台北舉辦區塊鏈拍賣會」之文章、培根鏈
    跨區塊鏈雲介紹各1 份在卷可參（偵卷二第255至312 頁）
    ，佐以告訴人之培根錢包確有收到被告所轉之普洱茶代幣6
    枚，而其嗣後委託被告出售其所有之普洱茶時，亦係於109
    年2月14日透過Token Bacon APP 由其培根錢包轉出2 枚普
    洱茶代幣至被告之培根錢包，再由被告於翌（15）日透過To
    ken Bacon APP自其培根錢包轉出2枚普洱茶代幣至買受者之
    培根錢包，此有告訴人與被告間109年2月14日之LINE訊息截
    圖、被告培根錢包之交易紀錄截圖存卷可稽（偵卷一第227
    頁，原審卷第237頁），是被告所辯以移轉普洱茶代幣之方
    式代替普洱茶實品之交付非虛，則告訴人初始既未要求被告
    交付普洱茶實品，而同意被告以移轉代表普洱茶之普洱茶代
    幣之方式交付，自難因被告未實際交付普洱茶實品予告訴人
    ，即認其有詐欺之嫌。
 2、就普洱茶是否具一定之品質及每罐12萬元之價值：
 (1)關於普洱茶之品質，被告辯稱：當時給告訴人看的檢驗報告
    中有記載我賣給她的普洱茶年份、產地與重量，是1955至19
    57年間，本件我賣她的普洱茶是億興合（原審卷第51、260
    、318、332頁），並有其提出之「傳世之寶普洱茶研究文獻
    彙集」影本可佐（偵卷二第183-211頁），此與證人即告訴
    人在偵訊及原審審理時所證：被告有說茶葉年份大概是國共
    內戰那個時候，產地是中國，具體地點我忘記，被告當時沒
    說是賣億興合或其他茶莊的普洱茶，我也沒有問，被告有提
    到他有億興合、汪裕泰等牌子，但說要賣我哪一個（偵卷一
    第105、271、273頁，原審卷第56、315 頁）大致相符，則
    檢察官主張被告無法說明本件普洱茶之產地、年份、品種、
    重量及存放地點，難認有據。
 (2)關於普洱茶之價值：
　①證人即告訴人證稱「（問：有無衡量12萬價值是否相當？）『
    12萬元是被告提出的，他給我看關於普洱茶未來仍會增值的
    資料，所以我當時覺得現在入手剛剛好』」、「我上網查普
    洱茶是否真如被告所述這麼有價值」、「查了之後覺得被告
    說的東西還不錯」（原審卷第301、315頁），可見告訴人確
    有自行蒐集、查證網路上之資料，經評估後認為擬購買之標
    的有被告所述之價值，甚至將來還有增值、獲利空間，方願
    以每罐12萬元價格買受作為投資，自無於事後因賣出價格不
    如預期，反指普洱茶價值每罐未達12萬元之理。
　②又依被告提出之臺灣○○○股份有限公司與○○股份有限公司於10
    8年7月17日簽訂之○○2020年秋拍拍品委託拍賣合約書、○○20
    19年度競標拍賣會活動照片及該次拍賣會圖錄（偵卷二第24
    3-246、313-316頁，原審卷第227-228頁），可見陳年普洱
    茶確有在○○拍賣會拍賣出售之前例，則被告向告訴人表示投
    資之普洱茶有獲利空間，並無虛構之情；復觀諸該等照片中
    所示罐裝普洱茶之拍賣底價，亦難謂被告於案發當時以每罐
    12萬元之價格售予告訴人有虛抬價格之事。
　③被告於109年2月替告訴人售出2罐普洱茶時，雖係以告訴人購
    買價格之2分之1（即每罐6萬元）出售，然參諸告訴人於警
    詢及原審審理中證稱「被告說投資普洱茶是長期投資，如果
    要返還就是以賤賣方式售出，會賠錢，如果不賠錢就是取回
    茶葉自己賣」、「我於109年2月急需用錢，請被告幫我賣2
    罐普洱茶，被告說急售可能會虧錢，問我底線到哪，我說10
    萬元，被告說買家開價每罐4萬，我就自己加到每罐6萬，並
    同意2罐普洱茶賣12萬」、「被告有建議我把剩下的再放久
    一點」（偵卷一第63頁，本院卷第302-303、316頁），核與
    被告所辯：告訴人急售所以價格不好，她要求我馬上幫她賣
    ，我只能在臉書發文，價格是對方開的，我只是轉達告訴人
    ，告訴人有同意這個價格（偵卷一第16頁，原審卷第262頁
    ）相合，且有雙方在109年2月4日、同年月13日之LINE對話
    紀錄為佐（偵卷一第222、225-226頁），則告訴人既係急售
    ，且擬販售之數量僅2罐，一時之間本不易尋得買主，是買
    方見告訴人急於出售而大幅砍價，難認悖於常情，況告訴人
    亦係於委託被告與買方議價後，向被告表明「我的底是6，
    太低我不想賣」，最終同意以每罐6萬元之價格出售2 罐，
    此有2人於109年2月13日至14日之LINE訊息截圖足參（原審
    卷第229-230頁），是告訴人之普洱茶以每罐6萬元售出，既
    係因急售而與買方議價之結果，自不得以此反推被告出售普
    洱茶予告訴人時，每罐普洱茶僅值6 萬元，遽認被告以每罐
    12萬元價格出售給告訴人有故意哄抬價格行騙之情。
(三)關於檢察官主張被告詐騙告訴人購買Uni Coin部分
　　查Uni Coin係可用作支付工具之虛擬貨幣，有在ACE王牌虛
    擬貨幣交易所上市，可直接在該交易所買賣，有被告提出之
    UNI/TWD 交易盤價走勢圖截圖、IBC/UNI 虛擬幣落地應用資
    料、ACE 王牌虛擬貨幣交易所資料影本、告訴人所提出被告
    於109年7月22日以LINE傳送之UNI/TWD交易盤價走勢圖截圖
    等可佐（偵卷一第51頁，偵卷二第213-223頁，原審卷第77
    、79頁），而被告於案發當時其imToken電子錢包內尚有15
    萬107顆Uni Coin乙情，業經被告於原審中陳明在卷（原審
    卷第52頁），並有其imToken電子錢包畫面截圖可參（偵卷
    二第241頁），則被告所辯並未虛構投資項目一節，尚非無
    稽。又被告與告訴人在108年11月26日簽立買賣契約並收取8
    0萬元後，已於108年12月12日將電子錢包內之Uni Coin 1,6
    00顆轉給告訴人，已如前述，可見被告已依雙方約定交付買
    賣標的，尚難認有詐欺告訴人之情事。佐以被告提出之UNI/
    TWD交易盤價走勢圖截圖2張、ACE王牌虛擬貨幣交易所資料
    影本（偵卷二第217-223頁），固無法直接證明被告出售Uni
     Coin予告訴人時之價格，然可知其確具財產價值且為投資
    標的，且參酌前開資料顯示之Uni Coin近期交易價格，亦難
    認被告於案發時以每顆50元之價格售予告訴人，有故意抬高
    行情詐騙告訴人之事。是檢察官主張被告以高投資價格的方
    式故意詐騙告訴人購買虛擬貨幣，亦有合理懷疑存在。
(四)至檢察官雖循告訴人之請求，聲請向○○○○大學加速器質譜實
    驗室調取「107年5月8日所取回鑑定之陳年普洱茶」，欲證
    明被告與告訴人於109年1月13日簽立之買賣契約所擔保之內
    容與品質（本院卷一第207頁，本院卷二第65頁）。而告訴
    人於本院審理中固提出109年1月13日陳年普洱茶買賣契約書
    （本院卷一第211頁），其中第6條明定「雙方合意買賣之陳
    年普洱茶之標的，其年份檢測數據皆與○○○○大學加速器質譜
    實驗室自2018年5月8日取回五件陳年普洱茶之樣品結果一致
    」等情。然本件依卷內事證，告訴人同意被告以普洱茶代幣
    取代實品之交付，堪認雙方所約定購買之標的係普洱茶代幣
    而非實體普洱茶，則實體普洱茶之品質為何，即與
　　被告有無施用詐術無關，檢察官執該契約主張本件買賣標的
    為普洱茶實品，難認可採，亦難認有依其主張調查之必要，
    附此說明。
(五)綜上所述，檢察官提出之證據方法，均不足證明被告有何詐
    欺取財犯行，揆諸前揭說明，自屬不能證明被告犯罪，依法
    應為被告無罪之諭知。
貳、原審經審理結果，認無積極證據證明被告有公訴人所指詐欺
    取財犯行，而為被告無罪之諭知，尚無不合。檢察官上訴意
    旨以：被告於出售告訴人時，有無持有系爭6罐普洱茶，是
    否為被告買空賣空，被告之辯解與常情有違，原審不查而為
    被告無罪之判決，認事用法既有違誤，請將原判決撤銷，更
    為適當合法之判決等語。惟查，被告出售給告訴人之普洱茶
    及虛擬貨幣，市場上確有此投資標的，且告訴人在購買前有
    上網查詢相關資料，經評估風險後方決定購買，自不得僅因
    嗣後出售之價格低於購買價格，遽指被告在簽約時對告訴人
    施用詐術，本件檢察官所提出之證據既不足以證明被告涉犯
    詐欺取財罪，原審業已詳予論述認定之理由，而為無罪諭知
    ，尚無違背經驗法則及論理法則，認事、用法均無違誤之處
    ；檢察官執上開理由提起上訴，無非係對原審判決已說明事
    項及屬原審採證認事職權之適法行使，持憑己見而為不同之
    評價，重為爭執，然所舉證據仍不足以證明被告犯罪，尚難
    說服本院推翻原判決，另為不利於被告之認定，其上訴無理
    由，應予駁回。
據上論斷，應依刑事訴訟法第368條，判決如主文。
本案經檢察官許鈺茹到庭執行職務。
中　　華　　民　　國　　110 　年　　11　　月　　2 　　日
                  刑事第二十五庭審判長法  官 邱滋杉
                                      法  官 黃翰義
                                      法  官 邱瓊瑩
以上正本證明與原本無異。
不得上訴。
                                      書記官 桑子樑
中　　華　　民　　國　　110 　年　　11　　月　　2 　　日